【裁判字號】    98,審易,717
【裁判日期】    980429
【裁判案由】    竊盜等
【裁判全文】
臺灣高雄地方法院刑事判決             98年度審易字第717號
公  訴  人  臺灣高雄地方法院檢察署檢察官
被      告  乙○○
            丙○○
上列被告因竊盜等案件，經檢察官提起公訴（97年度偵字第3440
9 號），被告於本院審理程序為有罪之陳述，經裁定依簡式審判
程序審理，判決如下：
    主  文
乙○○共同犯攜帶兇器毀越安全設備竊盜罪，處有期徒刑月，
如易科罰金，以新臺幣壹仟元折算壹日；扣案螺絲起子壹支，沒
收。又共同犯竊佔罪，處有期徒刑貳月，如易科罰金，以新臺幣
壹仟元折算壹日。又共同犯踰越安全設備竊盜罪，處有期徒刑
月，如易科罰金，均以新臺幣壹仟元折算壹日。應執行有期徒刑
陸月，如易科罰金，以新臺幣壹仟元折算壹日；扣案螺絲起子壹
支，沒收。
丙○○共同犯攜帶兇器毀越安全設備竊盜罪，處有期徒刑月，
如易科罰金，以新臺幣壹仟元折算壹日；扣案螺絲起子壹支，沒
收。又共同犯竊佔罪，處有期徒刑貳月，如易科罰金，以新臺幣
壹仟元折算壹日。又共同犯踰越安全設備竊盜罪，處有期徒刑
月，如易科罰金，均以新臺幣壹仟元折算壹日。應執行有期徒刑
陸月，如易科罰金，以新臺幣壹仟元折算壹日，緩刑貳年，緩刑
期內付保護管束；扣案螺絲起子壹支，沒收。
    事  實  及  理  由
一、犯罪事實要旨：
    乙○○、丙○○為男女朋友關係，2 人原居住在高雄市苓雅
    區○○○路190 號透天厝房屋（下稱前開房屋）之3B出租套
    房，因而得知同棟房屋之6A套房一時尚未順利出租，及6B套
    房房客丁○○多係傍晚過後方返回住處等項，嗣2 人因積欠
    租金未繳，乃於民國97年11月27日遭管理人戊○○終止租約
    。詎2 人因迫於飢寒，竟先後起意為下述竊盜、竊佔犯行：
(一)乙○○、丙○○共同基於意圖為自己不法所有及無故侵入他
    人建築物之犯意聯絡，於97年12月3 日約17時許（日沒前）
    ，推由丙○○在前開房屋對面「家樂福賣場」6 樓停車場負
    責把風，至乙○○則執其所有，在客觀上足對人之生命、身
    體、安全構成威脅，具有危險性而可供兇器使用之螺絲起子
    1 支，擅自推門侵入前開房屋6A套房，並以前開螺絲起子破
    壞用以區格6A、6B相鄰套房，在性質上係屬安全設備之天花
    板夾板接縫處，再將夾板推移出可容身體穿越之空隙，沿該
    空隙進入6B套房，竊取丁○○所有，擺放在房間內之新臺幣
    （下同）50元硬幣數枚得手，供2 人生活花費使用。
(二)乙○○、丙○○另基於意圖為自己不法利益及無故侵入他人
    建築物之犯意聯絡，約自97年12月4 日當日17時前某時（起
    訴書誤載為97年12月6 日19時起，應予更正），共同攜帶行
    李及隨身物品，無故推門侵入前開房屋6A套房，並擅將該套
    房充作2 人居住使用。
(三)在乙○○、丙○○居住於前開房屋6A套房期間內，2 人復共
    同基於意圖為自己不法所有之單一犯意聯絡，接續於97年12
    月4 、5 、7 日各該日之17時許（均係日沒前），俱推由丙○○留在6A套房內把風，至乙○○則以徒手方式，自先前已
    遭其破壞、係屬安全設備之天花板夾板接縫處，將夾板推移
    出可容身體穿越之空隙，沿該空隙進入6B套房，而依序竊取
    丁○○所有，擺放在房間內如附表各所示之物品得手。
(四)嗣於97年12月8 日9 時許，經戊○○巡房時發現乙○○、丙○○擅自居住在前開房屋6A套房，並驚動斯時在相鄰6B套房
    內之丁○○前去查看，並經丁○○在6A套房發現自己失竊之
    衣物，始報警前來將乙○○、丙○○當場逮獲，並扣得螺絲
    起子1 支，而查悉全情。
(五)案經戊○○就乙○○、丙○○無故侵入前開房屋6A套房之犯
    行提出告訴。
二、認定犯罪事實之依據：
    訊據被告乙○○、丙○○2 人（下合稱被告2 人）迭於警詢
    、偵查及本院審理中，坦承前開犯行不諱，核與證人即被害
    人戊○○、丁○○之警詢中陳述相符，並有扣押筆錄暨扣押
    物品目錄表、贓物認領保管單各1 份、現場蒐證照片17張在
    卷，及螺絲起子1 支扣案可稽，足認被告2 人之自白均合於
    事實，可資採為認定犯罪事實之依據，本案事證明確，被告
    2 人之犯行均堪認定。
三、論罪：
(一)就犯罪事實要旨欄（一）部分
    按刑法第321 條第1 項第3 款之攜帶兇器竊盜罪，係以行為
    人攜帶兇器竊盜為其加重條件，此所謂兇器，其種類並無限
    制，凡客觀上足對人之生命、身體、安全構成威脅，具有危
    險性之兇器均屬之，且祇須行竊時攜帶此種具有危險性之兇
    器為已足，並不以攜帶之初有行兇之意圖為必要（最高法院
    79年臺上字第5253號判例意旨參照），查扣案螺絲起子1 支
    既足供作為破壞天花板夾板接縫處使用，業經本院認明如前
    ，顯見該螺絲起子質地堅硬，而在客觀上足對人之生命、身
    體安全構成威脅，具有危險性，而可供兇器使用，是故被告
    2 人關於以螺絲起子破壞係屬安全設備之天花板夾板接縫處
    ，再沿夾板空隙侵入前開房屋6B套房行竊之所為，乃係犯刑
    法第321 條第1 項第3 款、第2 款之攜帶兇器毀越安全設備
    竊盜罪；另關於擅自侵入前開房屋6A套房所為，則係犯同法
    第306 條第1 項之侵入建築物罪（至就侵入6B套房部分，未
    據告訴，且縱經告訴，因已結合於所犯加重竊盜之罪質中〔
    或謂吸收關係〕是以無更行構成侵入住宅罪之餘地）。又刑
    法上所謂之「一行為」，並非狹隘限於自然意義上單一之舉
    止，而應以犯罪之決意為準，凡單一犯罪決意所支配下各該
    舉止，均應認係刑法上之「一行為」，查被告2 人自始既意
    在行竊6B套房內之財物，方侵入6A套房，顯見被告2 人侵入
    建築物、竊盜之舉止，乃出於單一之犯罪決意甚明，被告2
    人既以「一行為」觸犯上開各罪名，自應論以想像競合犯，
    並從一重以攜帶兇器毀越安全設備竊盜罪處斷。
(二)就犯罪事實要旨欄（二）部分
    核被告2 人此部分所為，乃係犯刑法第320 條第2 項之竊佔
    罪（起訴書漏引此法條），及同法第306 條第1 項之侵入建
    築物罪。被告2 人既因出於將6A套房供自己居住使用之目的
    ，方侵入該套房，基於前述相同理由，被告2 人此部分顯係
    以「一行為」觸犯上開各罪名，自應論以想像競合犯，並從
    一重以竊佔罪處斷。
(三)就犯罪事實要旨欄（三）部分
    核被告2 人此部分所為，乃係犯刑法第321 條第1 項第2 款
    之踰越安全設備竊盜罪，渠等此部分3 度沿天花板夾板空隙
    侵入前開房屋6B套房行竊之舉措，犯罪態樣全然相同，且時
    空緊接，復侵害同一法益，則按一般社會健全觀念，各該行
    為之獨立性極為薄弱，尚難以強行分開，從而在刑法評價上
    ，自應分別認屬包括一罪之接續犯，較為合理（最高法院86
    年臺上字第3295號判例意旨參照）。
(四)被告2 人就本案所犯各罪存有犯意聯絡、行為分擔，均應論
    以共同正犯。渠等分就犯罪事實要旨欄（一）至（三）所示
    之犯行，顯係出於各別犯意為之者，應予分論併罰。
(五)末被告2 人係因迫於飢寒，方犯下犯罪事實要旨欄（一）、
    （三）各所示之加重竊盜犯行，而所竊取之物品，多為禦寒
    之衣物，或果腹用之食（飲）品，均經本院認定如前，且該
    等犯行之被害人丁○○於警詢中，也陳明不願提出告訴，有
    丁○○之警詢筆錄可稽，倘就該等犯行逕予宣告被告2 人法
    定最低度之有期徒刑6 月，猶嫌過重，是以被告2 人犯罪之
    情狀尚堪憫恕，依社會一般觀念在客觀上足以引起一般同情
    ，爰依刑法第59條之規定，酌予減輕其刑。
四、科刑：
(一)本院審酌被告2 人以侵入建築物等手段行竊他人財物，復竊
    佔一時未順利出租之套房供己居住使用，固均屬不該。惟念
    被告2 人前俱無其他財產犯罪前科（僅被告乙○○曾因妨害
    兵役案件經判處有期徒刑2 月），有各自之臺灣高等法院被
    告前案紀錄表各1 份在卷足憑，且渠等於為本案犯行之際，
    分別年僅25歲、21歲，係因迫於飢寒，一時失慮，方先後為
    本案竊盜、竊佔等犯行，犯罪之動機非惡，復於偵審程序中
    全然坦承犯行，並顯具悛悔真意，再斟酌被告2 人各該犯行
    造成被害人損失之程度等一切情狀，爰分別量處如主文各所
    示之刑，復考量被告2 人經濟狀況貧寒，各諭知以1,000 元
    折算1 日之易科罰金折算標準，並為被告2 人各定應執行之
    刑，及諭知同前之易科罰金折算標準。
(二)被告丙○○前未曾因故意犯罪受有期徒刑以上刑之宣告，有
    前開前案紀錄表可按，其因一時失慮，偶罹刑典，且犯後坦
    承犯行，顯具悔意，均已如前述，經此罪刑之宣告後，當知
    所警惕，信無再犯之虞，本院因認前開所宣告之刑，以暫不
    執行為適當，爰依刑法第74條第1 項第1 款之規定，予以宣
    告緩刑2 年，以啟自新。末被告丙○○於本案數犯加重竊盜
    、竊佔犯行，顯見其對於他人權益之尊重尚有未足，為確保
    其確實遵守社會道德規範，不致再因此誤觸法網，爰併諭知
    於緩刑期付保護管束。
五、扣案物及沒收：
    扣案螺絲起子1 支，為被告乙○○所有供犯犯罪事實要旨欄
    （一）所示犯行所用之物，應依刑法第38條第1 項第2 款、
    第3 項及共犯責任共同理論，於該罪項下，為沒收之宣告。
據上論結，應依刑事訴訟法第273 條之1 第1 項、第299 條第1
項前段、第310 條之2 、第454 條第1 項，刑法第28條、第321
條第1 項第3 款、第2 款、第320 條第2 項、第55條、第306 條
第1 項、第59條、第41條第1 項前段、第2 項、第51條第5 款、
第74條第1 項第1 款、第93條第1 項、第38條第1 項第2 款、第
3 項，刑法施行法第1 條之1 ，判決如主文。
本案經檢察官甲○○到庭執行職務。
中    華    民    國    98    年    4     月    29    日
                  刑事第十庭  法  官  莊珮吟
以上正本證明與原本無異。
如不服本判決應於收受本判決後10日內向本院提出上訴書狀，並
應敘述具體理由，如未敘述上訴理由者，應於上訴期間屆滿後20
日內補提理由書狀於本院（均須按他造當事人之人數附繕本）「
切勿逕送上級法院」。
中    華    民    國    98    年    4     月    29    日
                              書記官  黃勤涵
┌─────────────────────────────────────────┐
│附表：                                                                            │
├──────┬──────────────────────────────────┤
│時間（民國）│竊得物品                                                            │
├──────┼──────────────────────────────────┤
│97年12月4 日│NOKIA行動電話1 支                                                   │
├──────┼──────────────────────────────────┤
│97年12月5 日│羽絨外套1 件、綠色手套1 雙、布鞋1 雙、襪子2 雙（已發還予丁○○領回）│
├──────┼──────────────────────────────────┤
│97年12月7日 │蘋果4 顆、飲料8 瓶（起訴書誤載為1瓶，應予更正）                     │
└──────┴──────────────────────────────────┘
◎附錄本案所犯法條：
《刑法第321 條第1 項第2 、3 款》
犯竊盜罪而有左列情形之一者，處 6 月以上、 5 年以下有期徒
刑：
二、毀越門扇、牆垣或其他安全設備而犯之者。
三、攜帶兇器而犯之者。
《刑法第306 條第1 項》
無故侵入他人住宅、建築物或附連圍繞之土地或船艦者，處1 年
以下有期徒刑、拘役或300 元以下罰金。
《刑法第320 條第1 、2 項》
意圖為自己或第三人不法之所有，而竊取他人之動產者，為竊盜
罪，處5 年以下有期徒刑、拘役或500 元以下罰金。
意圖為自己或第三人不法之利益，而竊佔他人之不動產者，依前
項之規定處斷。
《刑法施行法第1 條之1 》
中華民國94年1 月7 日刑法修正施行後，刑法分則編所定罰金之
貨幣單位為新臺幣。
94年1 月7 日刑法修正時，刑法分則編未修正之條文定有罰金者
，自94年1 月7 日刑法修正施行後，就其所定數額提高為30倍。
但72年6 月26日至94年1 月7 日新增或修正之條文，就其所定數
額提高為3 倍。


司法院資訊處製作；財團法人民間司法改革基金會備份。
